【裁判字號】    97,易,1819
【裁判日期】    970919
【裁判案由】    家庭暴力罪之傷害
【裁判全文】
臺灣臺北地方法院刑事判決              97年度易字第1819號
公  訴  人  臺灣臺北地方法院檢察署檢察官
被      告  甲○○
上列被告因家庭暴力罪之恐嚇案件，經檢察官提起公訴（96年度
偵字第20277 號），嗣被告於準備程序中就被訴事實為有罪之陳
述，本院裁定進行簡式審判程序，判決如下：
    主  文
甲○○犯恐嚇危害安全罪，共參罪，各處拘役參拾日，如易科罰
金，均以新臺幣壹仟元折算壹日；又犯違反保護令罪，共肆罪，
各處拘役肆拾日，如易科罰金，均以新臺幣壹仟元折算壹日。應
執行拘壹佰日，如易科罰金，以新臺幣壹仟元折算壹日，緩刑貳
年，緩刑期內付保護管束。
    事  實
一、甲○○與乙○○為夫妻，兩人屬於家庭暴力防治法第3 條第
    1 款之家庭成員關係（兩人於民國95年11月16日離婚）。因
    平素即相處不睦，甲○○竟基於恐嚇之犯意，分別於附表編
    號1 至3 之時間內，傳送如附表編號1 至3 所示加害生命、
    身體、名譽之簡訊內容恐嚇乙○○，致生危害於乙○○及其
    親人之安全。又甲○○明知臺灣臺北地方法院（下稱本院）
    業於95年10月13日以95年度家護字第495 號民事通常保護令
    ，裁定令其不得對乙○○實施身體或精神上不法侵害之行為
    ，亦不得直接或間接對乙○○為騷擾、通話、通信之聯絡行
    為，該保護令之有效期間為12個月，復於96年9 月29日經本
    院以96年度家護聲字第31號民事裁定，准予延長前開保護令
    有效期間12個月；詎其竟基於恐嚇及違反保護令之犯意，分
    別於附表編號4 至7 之時間內，傳送如附表4 至7 所示加害
    生命、身體之簡訊內容，恐嚇或騷擾乙○○，致生危害於乙
    ○○及其親人之安全，並違反保護令之規定。嗣經乙○○報
    警處理，而查悉上情。
二、案經乙○○訴由臺北市政府警察局大安分局報請臺灣臺北地
    方法院檢察署檢察官偵查起訴。
    理  由
一、本件被告甲○○所犯係死刑、無期徒刑、最輕本刑為三年以
    上有期徒刑以外之罪，其於準備程序中就被訴事實為有罪之
    陳述，經本院告知簡式審判程序之旨，並聽取公訴人及被告
    之意見後，認無不得或不宜改依簡式審判程序進行之情事，
    爰依刑事訴訟法第273 條之1 第1 項規定，裁定改依簡式審
    判程序審理，合先敘明。
二、上揭犯罪事實，業據被告於本院審理時坦承不諱，核與證人
    即告訴人乙○○於警詢及偵訊時所指證之情節相符，並有被
    告傳給告訴人如附表所示內容之簡訊翻拍照片多張附卷可稽
    ，及本院95年度家護字第495 號民事通常保護令、96年度家
    護聲字第31號民事裁定各1 份在卷可資佐證，足認被告之任
    意性自白核與事實相符。本件事證明確，被告前揭恐嚇及違
    反保護令之犯行，均堪認定，應予依法論科。
三、論罪科刑部分：
（一）按家庭暴力防治法所稱家庭暴力，係指家庭成員間實施身
      體或精神上不法侵害之行為而言；又稱家庭暴力罪，指家
      庭成員間故意實施家庭暴力行為而成立其他法律所規定之
      犯罪；另稱騷擾，指任何打擾、警告、嘲弄或辱罵他人之
      言語、動作或製造使人心生畏怖情境之行為，家庭暴力防
      治法第2 條定有明文。
（二）本件被告與告訴人為夫妻關係，其於附表編號1 至3 所示
      時間以前揭加害生命、身體、名譽之簡訊內容恐嚇告訴人
      ，致生危害於安全，核其所為均係犯家庭暴力罪，應依刑
      法第305 條之恐嚇危害安全罪處斷。至於附表編號2 、3
      內所示多次恐嚇行為，均係於密切接近之時間內為之，侵
      害同一法益，應係出於一個恐嚇犯意下所為，均為接續犯
      ，僅各論以一罪。又附表編號1 、2 、3 所示之恐嚇罪，
      犯意各別，且犯罪時間已非密接，客觀上難認係出於同一
      犯意為之，自應予分論併罰。
（三）又被告以附表編號4 、6 、7 所示之簡訊內容恐嚇告訴人
      ，致生危害於告訴人，自係對告訴人實施精神上不法侵害
      之行為，核被告此部分所為，均係犯家庭暴力防治法第61
      條第1 款之違反保護令罪及刑法第305 條之恐嚇危害安全
      罪。公訴意旨誤認被告此部分係涉犯同法第61條第2 款之
      罪，尚有未洽，應予更正。至於附表編號4 、6 、7 內所
      示多次恐嚇及違反保護令之行為，均係於密切接近之時間
      內為之，侵害同一法益，應係出於一個犯意下所為，均為
      接續犯，僅各論以一罪。又被告以一恐嚇行為同時觸犯數
      罪名，為想像競合犯，依刑法第55條規定，從一重之違反
      保護令罪處斷。再被告如附表編號4 、6 、7 之違反保護
      令罪，犯意各別，且犯罪時間相隔已久，客觀上難認係出
      於同一犯意為之，自應予分論併罰。
（四）又核被告以附表編號5 之簡訊騷擾告訴人之所為，則係犯
      家庭暴力防治法第61條第2 款之違反保護令罪。本罪與上
      開附表編號4 、6 、7 之違反保護令罪間，犯意各別，應
      予分論併罰。
（五）爰審酌被告與告訴人原為夫妻關係，不思以正當途徑解決
      彼此問題，竟漠視法院核發之民事通常保護令，以前揭言
      詞騷擾甚至恐嚇告訴人，影響告訴人之正常生活，並造成
      告訴人精神上之困擾，行為自屬可議，惟念及被告犯後坦
      承犯行，及參酌被告與告訴人已經離婚，因婚姻感情問題
      致犯罪之動機、素行、智識程度與犯後之態度等一切情狀
      ，各量處如主文所示之刑，及均諭知易科罰金之折算標準
      ，並定其應執行之刑。末查，被告前未曾受有期徒刑以上
      刑之宣告等情，此有臺灣高等法院被告前案紀錄表附卷可
      按，其因一時失慮，偶罹刑典，且被告犯後並坦認犯行，
      對自己所為感到非常後悔，堪認有悔悟之意，諒被告經此
      偵查程序及科刑宣告之教訓後，已足資促使其有所警惕，
      本院因認前揭所宣告之刑，均以暫不執行為適當，爰依刑
      法第74條第1 項第1 款之規定，併予宣告緩刑2 年，並依
      家庭暴力防治法第38條第1 項規定，併予諭知緩刑期內付
      保護管束，以啟自新。
據上論斷，應依刑事訴訟法第273 條之1 、第299 條第1 項前段
、家庭暴力防治法第61條第1 款、第2 款、第38條第1 項，刑法
第11條前段、第305 條、第55條、第51條第6 款、第41條第1 項
前段，第74條第1 項第1 款，刑法施行法第1 條之1 ，判決如主
文。
本案經檢察官王育珍到庭執行職務。
中    華    民    國    97    年     9    月    19    日
                  刑事第十六庭  法  官  吳俊龍
以上正本證明與原本無異。
如不服本判決，應於判決送達後10日內向本院提出上訴狀。
                                書記官  高菁菁
中    華    民    國    97    年    9     月    19    日
附表：
┌──┬───────┬───────────────────┬──────┐
│編號│   時間       │          簡訊內容                    │  行為態樣  │
├──┼───────┼───────────────────┼──────┤
│ 1  │95年8 月30日凌│在我還願意與妳和平離婚時，對彼此傷害最│  恐嚇      │
│    │晨2 時38分    │小，一星期後就別怪我用任何可能方法對妳│            │
│    │              │，到時妳想離婚將付出代價，那怕是身敗名│            │
│    │              │裂。                                  │            │
├──┼───────┼───────────────────┼──────┤
│ 2  │95年9月16日晚 │要不因為孩子，妳對我的不尊重和態度，早│  恐嚇      │
│    │間10時47分    │就讓妳很慘，…妳清楚我的耐心有限，別逼│            │
│    │              │迫我到失去理智，好話已說盡，顏面也因妳│            │
│    │              │而失，這口氣我此生必要你付出代價償還，│            │
│    │              │無時無刻，直到我死。                  │            │
│    ├───────┼───────────────────┤            │
│    │95年9月17日凌 │念兒幼年不忍無父失母，如今看來，命即如│            │
│    │晨0時1分      │此，終將做個取捨，我不會將此事擺爛下去│            │
│    │              │，那不符我為人原則，妳種的因，這苦果我│            │
│    │              │們一家人去承擔，在沒有選擇的時候，我會│            │
│    │              │去做最後的了斷。                      │            │
├──┼───────┼───────────────────┼──────┤
│ 3  │95年10月6日上 │妳很棒喔，我會把妳的事蹟和所為，慢慢的│  恐嚇      │
│    │午9時48分     │公開在衛生署網站，讓大家認識妳，免得國│            │
│    │              │家浪費了妳這個人才啊，這次我的第一步為│            │
│    │              │妳打開知名度最快的方法。              │            │
│    ├───────┼───────────────────┤            │
│    │95年10月6日上 │妳除了讓人覺得可惡和可恨外，還有什麼可│            │
│    │午10時22分    │以介紹的，建議一些，幫忙完成草稿，才能│            │
│    │              │早日讓妳聲名大噪。                    │            │
│    ├───────┼───────────────────┤            │
│    │95年10月6日上 │妳玩不過我的，看妳是非要不見棺材不掉淚│            │
│    │午10時35分    │，我會讓妳如願的。                    │            │
│    ├───────┼───────────────────┤            │
│    │95年10月6日上 │吳家人的事，我會做的和我一點關係都沒有│            │
│    │午10時45分    │，而且我不急，時候到了，會有人去找的。│            │
│    ├───────┼───────────────────┤            │
│    │95年10月6日上 │妳只要做任何不利我和兒子的事，妳將會有│            │
│    │午11時6分     │2倍以上的報應，妳的對手是不要命的瘋子 │            │
│    │              │，哈哈哈。                            │            │
├──┼───────┼───────────────────┼──────┤
│ 4  │95年10月20日凌│甲○○一心只想報仇，看妳如何對我交代，│恐嚇及違反保│
│    │晨0時8分      │妳已逼迫我不得不有所準備，…看妳們囂張│護令        │
│    │              │到何時，妳不解決，一輩子讓妳生不如死，│            │
│    │              │我所有事已交代好，警察也無法查，我就擺│            │
│    │              │明和你玩陰的，…治妳這種人，只有做好準│            │
│    │              │備，一次反擊，…，沒有人能保妳平安，也│            │
│    │              │只有對兒子說抱歉，…，既然是不公平，我│            │
│    │              │這個弱勢力就只有以暴制暴，…要不只有用│            │
│    │              │一生和妳無理之人玩到底，一人抵全部，我│            │
│    │              │也不虧，妳看著辦，只有加深仇恨，我再現│            │
│    │              │就有人出事，…妳毀我，就付出代價。    │            │
│    ├───────┼───────────────────┤            │
│    │95年10月20日凌│希望我死後兒子會為我報仇，為是非唾棄妳│            │
│    │晨0時30分     │狡辯無理之人。                        │            │
│    ├───────┼───────────────────┤            │
│    │95年10月20日凌│有種叫妳家族人來找我，就像我早晚包車去│            │
│    │晨1時2分      │玉裡找妳二哥，證明什麼叫做氣魄，不要只│            │
│    │              │會叫囂，有本事放馬來，既然敢說就要有擔│            │
│    │              │當，回去告訴妳家人，我會在妳們家人都在│            │
│    │              │時去拜訪，那才一個都跑不掉，才能把所有│            │
│    │              │的事一次解決。                        │            │
│    ├───────┼───────────────────┤            │
│    │95年10月20日凌│兒子會為我報仇，…但妳我仇恨就真的只有│            │
│    │晨1時23分     │用生命來換了。                        │            │
├──┼───────┼───────────────────┼──────┤
│ 5  │96年7月2日下午│就像吳家兄弟，我永遠等著他們要回我的公│單純違反保護│
│    │5時3分        │道，此恨不報我如何對得起年幼失去父親在│令          │
│    │              │身旁的兒子，…不要逼迫我連你都不放過。│            │
│    │              │（節錄）                              │            │
│    ├───────┼───────────────────┤            │
│    │96年7月2日下午│他日處理吳家事後，只要我還生存，我定會│            │
│    │5時15分       │對妳做應有的補償，希望妳不會再令我看破│            │
│    │              │失望。（節錄）                        │            │
├──┼───────┼───────────────────┼──────┤
│ 6  │96年7月31日晚 │妳已違反協定，希望姓吳的出入平安，…暴│恐嚇及違反保│
│    │間8時2分      │風雨即將來臨，報應也該到了，不是嗎？想│護令        │
│    │              │給妳機會，偏偏妳又放棄，我們也只能當仇│            │
│    │              │人了。                                │            │
│    ├───────┼───────────────────┼──────┤
│    │96年7月31日晚 │吳家的恩怨自然有人找他們算帳，…希望妳│單純違反保護│
│    │間9時48分     │認真考慮，給我回音，慢了就毀恨終生。（│令          │
│    │              │節錄）                                │            │
├──┼───────┼───────────────────┼──────┤
│ 7  │96年8月6日上午│妳我婚都離了，就不用叫兒子來向我要錢，│單純違反保護│
│    │10時51分      │…要我送錢給妳去養我兒子以外的人，妳就│令          │
│    │              │別說笑了吧。（節錄）                  │            │
│    ├───────┼───────────────────┼──────┤
│    │96年8月6日中午│我不急於一時，都到齊時一次解決，那才是│恐嚇及違反保│
│    │12 時21分     │上策，說不定哪天有什麼意外之類，孩子也│護令        │
│    │              │有我照顧不是嗎？…朋友都說花蓮、臺東好│            │
│    │              │玩，上次匆忙，只到你家附近和田裏看看，│            │
│    │              │想找妳二哥喝酒，可惜他家又沒有人在，只│            │
│    │              │看見彭爸一人，記得告訴二哥，下回我會多│            │
│    │              │帶點朋友去拜訪，而且一定等到他為止，屆│            │
│    │              │時請他可要給我面子，別人可沒有我脾氣好│            │
│    │              │喔。                                  │            │
└──┴───────┴───────────────────┴──────┘
附錄本判決論罪法條：
家庭暴力防治法第61條
違反法院依第14條第1 項、第16條第3 項所為之下列裁定者，為
本法所稱違反保護令罪，處3 年以下有期徒刑、拘役或科或併科
新臺幣10萬元以下罰金：
一、禁止實施家庭暴力。
二、禁止騷擾、接觸、跟蹤、通話、通信或其他非必要之聯絡行
    為。
三、遷出住居所。
四、遠離住居所、工作場所、學校或其他特定場所。
五、完成加害人處遇計畫。臺灣臺北地方法院刑事判決
刑法第305條
以加害生命、身體、自由、名譽、財產之事，恐嚇他人致生危害
於安全者，處2 年以下有期徒刑、拘役或3 百元以下罰金。


司法院資訊處製作；財團法人民間司法改革基金會備份。
